【裁判字號】    92,破,9
【裁判日期】    920530
【裁判案由】    宣告破產
【裁判全文】
臺灣桃園地方法院民事裁定  九十二年度破字第九號
    聲  請  人  乙○○
    相  對  人  名高建設股份有限公司
    法定代理人  甲○○
右聲請人聲請宣告相對人破產事件，本院裁定如左：
    主      文
聲請駁回。
聲請程序費用由聲請人負擔。
    理      由
一、聲請意旨略以：其持有相對人之債權憑證，屆期相對人仍未支付，另相對人亦對
    外積欠債務及稅賦，惟尚有剩餘財產，為此，依法聲請宣告相對人破產，以維聲
    請人權益等語，並提出本院九十一年度促字第五七五○○號支付命令、確定證明
    、相對人所有土地暨建物謄本等為證。
二、按破產之法定條件為債務人不能清償債務、停止支付債務或債務超過，此觀之破
    產法第一條、民法第三十五條、公司法第一百零八條第三項、第二百十一條第二
    項之規定綦詳。而所謂不能清償係指債務人由於缺乏清償能力，對於已屆清償期
    而受請求之債務，全般繼續無法為清償債務之客觀經濟狀態；又所稱停止支付乃
    債務人繼續缺乏清償能力而表示對於全般債務不能清償之行為之謂；另專就債務
    人之資產與負債為比較觀察，於負債超過資產之狀態則為債務超過。查本件聲請
    人固提出本院前揭支付命令暨確定證明書，然並未舉證證明其已執行相對人之財
    產，而相對人之財產確不能清償，或相對人已對聲請人停止支付，故上述支付命
    令充其量僅得證明聲請人對相對人有新台幣（下同）九百萬元之債權爾。次查，
    相對人雖積欠稅捐機關房屋稅、地價稅計十五萬九千三百五十八元，及營利事業
    所得稅、營業稅計二百零一萬二千七百七十一元（有附卷之桃園縣政府稅捐稽徵
    處九十二年五月一日桃稅法字第○九二○○六九四九九號函、財政部台灣省北區
    國稅局桃園縣分局九十二年五月八日北區國稅桃縣四字第○九二○○○六九一八
    號函得佐），惟祗據聲請人提出之相對人所有土地暨建物謄本所示，相對人土地
    部分之價值，依公告地價計算即值二千零二十五萬六千元，以此資力清償稅賦及
    相對人之債務，可謂綽綽有餘，況土地之公告地價遠低於市價，從而，相對人之
    上揭資產應不低於二千零二十五萬六千元為是，甚且相對人尚有建物二幢，並可
    作為清償債務之資力。至於自右開土地謄本可見，其上雖共同設定最高限額抵押
    權三千萬元予第三人羅根，但該第三人是否主張債權及確定之債權為何，聲請人
    亦未敘明。準此以言，實難遽認相對人確有為破產宣告之必要，故本件聲請非有
    理由，而應駁回之。
三、爰依破產法第五條，民事訴訟法第九十五條、第七十八條，裁定如主文。
中      華      民      國    九十二    年      五      月     三十     日
                                  臺灣桃園地方法院民事第二庭
~B法      官  朱敏賢
右正本證明與原本無異。
如對本裁定抗告，須於裁定送達後十日內向本院提出抗告狀。
中      華      民      國    九十二    年      五      月     三十     日
~B法院書記官  謝文心


司法院資訊處製作；財團法人民間司法改革基金會備份。
